【裁判字號】    89,訴,2654
【裁判日期】    891211
【裁判案由】    偽造文書
【裁判全文】
臺灣臺中地方法院刑事判決                        八十九年度訴字第二六五四號
    公  訴  人  臺灣臺中地方法院檢察署檢察官
    被      告  乙○○
右列被告因偽造文書案件，經檢察官提起公訴（八十九年度偵字第一六七九一號），
本院判決如左：
    主      文
乙○○行使偽造私文書，足以生損害於公眾及他人，處有期徒刑肆月。緩刑貳年。
內政部警政署國道公路警察局舉發違反道路交通管理事件通知單上，偽造之「甲○○
」署押壹枚沒收。
    事      實
一、乙○○於民國八十九年九月二十九日八時三十五分許，駕駛車牌號碼ＧＭ－二四
    三一號自小客車沿國道中山高速公路往南方向行駛，途經后里收費站處（台中縣
    后里鄉轄區）時，經執勤員警攔檢，乙○○因無照駕駛唯恐遭重罰，竟冒用友人
    甲○○之名義應訊，並於由員警所填發之內政部警政署公路警察局公警局交字第
    Ｚ00000000號舉發違反道路交通事件通知單上「收受通知者簽章」欄，
    偽簽「甲○○」之署押，表示已收到通知單之意思，而偽造該項私文書，後並將
    該舉發單交還給取締之警員沈文信而行使，足以生損害於甲○○及交通管理之正
    確性。
二、案經內政部警政署國道公路警察局第三警察隊報請臺灣台中地方法院檢察署檢察
    官偵查起訴。
    理      由
一、訊據被告乙○○對於右揭事實坦承不諱，並有內政部警政署國道公路警察局公警
    局交字第Ｚ00000000號舉發違反道路交通事件通知單一份四聯附於偵查
    卷可資佐證。查被告在舉發違反道路交通事件通知單上「收受通知者簽章」欄內
    ，偽簽「甲○○」之署押，即係表示已收到通知單之意思，其復交由警員處理，
    顯然於該文書之內容有所主張，並足以生損害於甲○○及交通管理之正確性。被
    告之自白核與事實相符，事證明確，其犯行洵堪認定。
二、核被告所為，係犯刑法第二百十六條、第二百十條之行使偽造私文書罪。被告偽
    造署押之行為，為其偽造私文書之部分行為；及其偽造私文書之低度行為，為其
    行使偽造私文書之高度行為所吸收，均不另論罪。爰審酌被告犯罪之動機、目的
    、手段、其品性及智識程度、犯罪所生之危害、及其犯後坦承犯行，態度良好等
    一切情狀，量處如主文所示之刑。查被告曾於八十三年間因賭博案件，經臺灣板
    橋地方法院判處有期徒刑四月確定，於八十三年七月二十一日以易科罰金執行完
    畢，其於執行完畢後，五年以內未曾受有期徒刑以上刑之宣告，有臺灣高等法院
    被告全國前案紀錄表及臺灣台中地方法院檢察署刑案資料查註紀錄表各一份在卷
    可稽，其因一時失慮而罹刑典，經此刑之宣告，應知警惕而無再犯之虞，本院認
    以暫不執行其刑為適當，併予宣告緩刑二年，用勵自新。內政部警政署國道公路
    警察局舉發違反道路交通管理事件通知單上，偽造之「甲○○」署押一枚，應依
    刑法第二百十九條之規定宣告沒收。
據上論斷，應依刑事訴訟法第二百九十九條第一項前段、刑法第二百十六條、第二百
十條、第七十四條第二款、第二百十九條，判決如主文。
本案經檢察官許睦坪到庭執行職務。
中    華    民    國      八十九      年      十二    月      十一      日
                                      臺灣台中地方法院刑事第七庭
                                          法  官  簡源希
右正本證明與原本無異。
如不服本判決，應於判決送達後十日內向本院提出上訴狀，上訴於臺灣高等法院臺中
分院( 須附繕本 )。
                                          書記官
中    華    民    國      八十九      年       十二      月     十二    日
附錄論罪科刑法條：
刑法第二百十條：偽造、變造私文書，足以生損害於公眾或他人者，處五年以下有期
                徒刑。
刑法第二百一十六條：行使第二百十條至第二百十五條之文書者，依偽造、變造文書
                    或登載不實事項或使登載不實事項之規定處斷。


司法院資訊處製作；財團法人民間司法改革基金會備份。
